臺灣板橋地方法院刑事判決　　　　　　　　　　　　九十三年度易字第一一八三號
　　公　訴　人　臺灣板橋地方法院檢察署檢察官
　　被　　　告　甲○○
右列被告因違反毒品危害防制條例案件，經檢察官聲請簡易判決處刑（九十三年度毒
偵字第一二四九○號），本院改依通常程序審理，於被告為有罪之陳述後，本院合議
庭裁定由受命法官獨任依簡式審判程序審理，茲判決如左：
    主  文
甲○○連續施用第一級毒品，累犯，處有期徒刑拾壹月，扣案海洛因參包（送驗淨重
合計貳拾捌點參陸公克）沒收銷燬。又連續施用第二級毒品，累犯，處有期徒刑柒月
，扣案安非他命陸包（驗後淨重合計肆拾壹點零柒公克）沒收銷燬，扣案充為安非他
命吸食器之玻璃球壹個沒收。應執行有期徒刑壹年伍月，扣案海洛因參包（送驗淨重
合計貳拾捌點參陸公克）、安非他命陸包（驗後淨重合計肆拾壹點零柒公克）均沒收
銷燬，扣案充為安非他命吸食器使用之玻璃球壹個均沒收。
    事  實
一、甲○○曾因違反麻醉藥品管理條例及藥事法等案件，經臺灣高等法院以八十四年
    度上訴字第五四八八號判處有期徒刑二年十月、五月及五月，並定應執行刑為三
    年六月確定，甫於民國八十八年五月二十九日因假釋期滿未經撤銷而視為執行完
    畢。其前因施用毒品違反毒品危害防制條例案件，經檢察官送勒戒處所觀察、勒
    戒後，認無繼續施用毒品傾向，業於八十九年十一月二十九日釋放，並由臺灣板
    橋地方法院檢察署檢察官於八十九年十二月三十日以八十九年度毒偵字第五七九
    二號為不起訴處分確定；嗣又同因施用毒品違反毒品危害防制條例案件，經檢察
    官送勒戒處所觀察、勒戒後，認有繼續施用毒品之傾向，由檢察官送戒治處所施
    以強制戒治並提起公訴，強制戒治部分於九十一年十二月九日因停止戒治付所餘
    戒治期間付保護管束而釋放，並於九十二年三月五日因保護管束期滿而視為強制
    戒治期滿，起訴部分則經本院以九十一年度訴字第一○二五號判處有期徒刑十月
    及六月，並定應執行刑為一年二月確定，現仍執行中。
二、詎甲○○仍不知戒除毒癮，復基於施用第一級毒品之概括犯意，自九十二年一月
    間某日起至九十三年七月六日止，均在其位於臺北縣新莊市○○街六十六號四樓
    用一次；另並基於施用第二級毒品之概括犯意，自九十二年一月間某日至九十三
    年七月六日止，同在上開住處以燒烤安非他命成煙吸食煙氣之方式，施用第二級
    毒品安非他命多次，期間約每周施用乙次。嗣先於九十三年一月三日十七時許，
    為警在其位於臺北縣蘆洲市○○○路二四五之一號九樓租處查獲，並扣得其所有
    預備供施用之海洛因三包（驗後淨重合計二十八點三六公克）、安非他命六包（
    驗後淨重合計四十一點零七公克）及充為安非他命吸食器使用之玻璃球乙個，惟
    被告趁隙逃逸；嗣再於同年七月六日二十三時許，因通緝遭警逮捕經採集尿液囑
    託鑑定後查獲。
二、案經臺北市政府警察局北投分局及刑事警察大隊移送臺灣板橋地方法院檢察署檢
    察官偵查起訴及本院依職權併案審理（臺北市政府警察局刑事警察大隊移送部分
    ，經檢察官另以九十三年度毒偵字第三九○七號提起公訴，惟因與先起訴之本件
    係屬連續犯裁判上一罪之同一案件，業由本院以九十三年度訴字第一八六四號為
    不受理判決）。
    理  由
一、犯罪事實之認定：
  (一)右揭犯罪事實，業據被告甲○○自白不諱，並有扣案海洛因三包（送驗淨重合計
    二十八點三六公克）、安非他命六包（驗後淨重合計四十一點零七公克）及充為
    安非他命吸食器使用之玻璃球乙個，與卷附法務部調查局鑑定通知書及內政部警
    政署刑事警察局鑑驗通知書各乙份可資佐證。此外其經警採集尿液囑託鑑定結果
    ，亦呈嗎啡（即海洛因進入人體後之代謝物）及安非他命類陽性反應，有臺灣尖
    端先進生技醫藥股份有限公司出具之濫用藥物尿液檢驗報告及臺北市政府警察局
    刑事警察大隊毒品案件尿液委驗單各乙份附卷可稽，堪信其前開自白應與事實相
    符。
  (二)又被告前因施用毒品違反毒品危害防制條例案件，經檢察官送勒戒處所觀察、勒
    戒後，認無繼續施用毒品傾向，業於八十九年十一月二十九日釋放，並由臺灣板
    橋地方法院檢察署檢察官於八十九年十二月三十日以八十九年度毒偵字第五七九
    二號為不起訴處分確定；嗣又同因施用毒品違反毒品危害防制條例案件，經檢察
    官送勒戒處所觀察、勒戒後，認有繼續施用毒品之傾向，由檢察官送戒治處所施
    以強制戒治並提起公訴，強制戒治部分於九十一年十二月九日因停止戒治付所餘
    戒治期間付保護管束而釋放，並於九十二年三月五日因保護管束期滿而視為強制
    戒治期滿，起訴部分則經本院以九十一年度訴字第一○二五號判處有期徒刑十月
    及六月，並定應執行刑為一年二月確定，現仍執行中等情，亦有上開不起訴處分
    書、判決書及臺灣高等法院被告全國前案紀錄表可憑。
  (三)是以本件事證明確，被告於觀察勒戒、強制戒治執行完畢釋放後五年內再為施用
    海洛因及安非他命之犯行，堪為認定，應予依法論科。
二、論罪科刑之法律適用：
  (一)按海洛因、安非他命分別為毒品危害防制條例第二條第二項第一款、第二款所定
    之第一級毒品及第二級毒品，核被告所為，係犯同條例第十條第一項之施用第一
    級毒品罪，及同條例第十條第二項之施用第二級毒品罪。其施用前後持有海洛因
    、安非他命之低度行為為施用之高度行為所吸收，不另論罪。其多次施用第一級
    毒品及施用第二級毒品之犯行，各均時間緊接、方法相同，觸犯構成要件相同之
    罪，顯俱係基於概括之犯意所為，乃連續犯，應各論以一罪並均加重其刑。又被
    告自九十三年一月間某日起至同年七月六日止施用毒品之犯行，雖未據公訴人提
    起公訴，惟此與經起訴並論科之持有第一級毒品與持有第二級毒品之犯行間有高
    度行為與低度行為之吸收關係而為實質上一罪，仍為起訴效力所及，本院自應併
    予審判。又被告所犯上開二罪，犯意各別，行為互殊，應予分論併罰。另被告曾
    因違反麻醉藥品管理條例及藥事法等案件，經臺灣高等法院以八十四年度上訴字
    第五四八八號判處有期徒刑二年十月、五月及五月，並定應執行刑為三年六月確
    定，甫於八十八年五月二十九日因假釋期滿未經撤銷而視為執行完畢，此有臺灣
    高等法院檢察署刑案紀錄簡覆表附卷足參，其於五年以內再犯本件最重本刑為有
    期徒刑以上之罪，為累犯，應依刑法第四十七條之規定遞為加重其刑。
  (二)爰審酌被告有多次施用毒品遭查獲之紀錄，素行不佳，且前已因觀察勒戒結果認
    無繼續施用毒品傾向而經不起訴處分，已受毒品危害防制條例對施用毒品人之寬
    典，竟仍三度吸食，並施用二種毒品，顯見並無悔意，惡性非淺，然被告施用毒
    品實為戕害自身健康之犯罪，於他人尚無明顯重大危害，並斟酌其施用之期間與
    次數，及其於審理中能坦認犯行，犯罪後之態度尚稱良好等一切情狀，分別量處
    如主文所示之刑，並定其應執行之刑，以示儆懲。
  (三)警於查獲時扣得之海洛因三包（送驗淨重合計二十八點三六公克）及安非他命六
    包（驗後淨重合計四十一點零七公克），均為被告所有預備供其施用毒品犯罪並
    經查獲之毒品，業經其自陳明確，應依毒品危害防制條例第十八條第一項前段之
    規定併為沒收銷燬之諭知。另扣案充為安非他命吸食器使用之玻璃球乙個，為被
    告所有供其施用第二級毒品犯罪所用之物，此亦據被告供陳無訛，應依刑法第三
    十八條第一項第二款之規定，於其施用第二級毒品罪刑之宣告項下併為沒收之諭
    知。至於扣案注射針筒三支，被告堅詞否認為其所有或供其施用毒品之用，辯稱
    係友人至其住處施打毒品後遺留等語。查被告既已自白犯行，且此扣案之注射針
    筒亦與所陳施用第一級毒品及第二級毒品之方式無關，足認被告上開置辯應堪採
    信。從而既未能證明該等扣案物確係被告所有或供其施用之物，尚難遽認與其施
    用毒品之犯行有何干涉，復不屬法定應為義務沒收之違禁物品，自無從於被告刑
    之宣告項下併為沒收之諭知，併此敘明。
據上論斷，應依刑事訴訟法第二百七十三條之一第一項、第二百九十九條第一項前段
、毒品危害防制條例第十條第一項、第二項、第二十三條第二項、第十八條第一項前
段、第三十八條第一項第二款，刑法第十一條前段、第五十六條、第四十七條、第五
十一條第五款，判決如主文。
本案經檢察官許智評到庭執行職務。
中　　　華　　　民　　　國　　九十三　　年　　 十二 　　月　　　九　　　日
                              臺灣板橋地方法院刑事第十三庭
                                  法  官  楊  博  欽
右正本證明與原本無異
如不服本判決應於送達後十日內向本院提出上訴狀
                                  書記官  曾  美  滋
中　　　華　　　民　　　國　　九十三　　年　　 十二 　　月　　　九　　　日
附錄本案論罪科刑法條全文：
毒品危害防制條例第十條
  施用第一級毒品者，處六月以上五年以下有期徒刑。
  施用第二級毒品者，處三年以下有期徒刑。
